【裁判字號】    92,竹簡,635
【裁判日期】    921031
【裁判案由】    返還消費借貸款
【裁判全文】
臺灣新竹地方法院民事判決  九十二年度竹簡字第六三五號
    原      告  新竹國際商業銀行股份有限公司
    法定代理人  丁○○
    訴訟代理人  乙○○
                              .
    被      告  丙○○
右當事人間請求返還消費借貸款事件，本院於民國九十二年十月三十日言詞辯論終結
，判決如左：
    主      文
被告應給付原告新臺幣貳拾柒萬貳仟玖佰壹拾柒元，及其中新臺幣貳拾伍萬參仟零伍
拾玖元，自民國八十八年十二月一日起至清償日止，按日息萬分之五點四計算之利息
，暨逾期六個月以內者，按上開利率百分之十，逾期超過六個月者，按上開利息百分
之二十計算之違約金。
訴訟費用由被告負擔。
本判決得假執行。
    事實及理由
一、原告之聲明：除依職權宣告假執行外，餘如主文所示。
二、事實摘要：
  （一）原告主張訴外人呂福春於民國八十四年十月間向原告申請辦理信用卡，並為
        被告辦理附卡使用，而與原告訂立信用卡申請書及約定條款一紙，依上開之
        約定，持卡人同意依原告寄送之信用卡消費對帳單，所指定日期方式繳付帳
        款予原告，若逾期未繳則按日息萬分之五點四計付利息，及逾期六個月以內
        者，按上開利率百分之十計付之違約金，逾期超過六個月者，按上開利率百
        分之二十計付違約金，附卡人自願負連帶清償責任。詎訴外人呂福春至八十
        八年十一月三十日止，尚有預借現金、消費款總額計新台幣（下同）二十五
        萬三千零五十九元，及逾期利息一萬七千八百五十八元、手續費二千元，合
        計為二十七萬二千九百一十七元之帳款未繳，依約定條款第二十二條之約定
        ，喪失期限利益，訴外人呂福春即應一次全數清償，被告自應負連帶清償之
        責。屢經催討仍置之不理，爰依消費借貸及連帶債務之法律關係提起本訴訟
        ，請求被告給付如主文第一項所示之金額、利息及違約金等語。
  （二）被告則以信用卡聲請書上之簽名是否為其所簽已不記得，但有使用原告之信
        用卡。另希望以分期方式償還本件債務等語，資為抗辯。
三、本院之判斷：
  （一）依兩造所訂信用卡約定條款第二十四條之約定，由本件信用卡契約所生之訴
        訟，兩造合意由本院為第一審管轄法院，是本院就本件訴訟自有管轄權，合
        先敘明。
  （二）原告前揭主張之事實，已據其提出與其所述相符之信用卡申請書暨信用卡約
        定條款、信用卡帳單明細、應收帳款明細表影本各一份為證，被告雖陳稱對
        信用卡聲請書上之簽名是否為其所簽，已不復記憶，惟其亦自承有領用原告
        之信用卡，堪認其有依信用卡合約使用原告之信用卡之合意。另其對原告所
        提出信用卡帳單明細及信用卡約定條款之真正亦不爭執，則依上開約定條款
        之約定，被告既為訴外人呂福春申辦信用卡之附卡持卡人，其即應與訴外人
        呂福春就向原告申辦之信用卡所負帳款債務，負連帶清償之責甚明。至被告
        稱願以分期付款之方式清償此筆債務一節，僅係其償還債務之方式，尚無法
        執為其無庸履行本件債務之論據。綜上所述，原告所為前揭主張，足信為真
        實。
  （三）從而，原告主張依消費借貸及連帶債務之法律關係，請求被告給付如主文第
        一項所示之金額、利息及違約金，即無不合，應予准許。
  （四）查本件係屬民事訴訟法第四百二十七條第一項適用簡易訴訟程序所為被告敗
        訴之判決，爰依職權宣告假執行。
四、結論：本件原告之訴為有理由，依民事訴訟法第四百三十六條第二項、第七十八
    條、第三百八十九條第一項第三款，判決如主文。
中      華      民      國    九十二    年    十    月      三十一      日
                                  臺灣新竹地方法院新竹簡易庭
~B法      官  王鳳儀
右為正本，係照原本作成。
如對本判決上訴，須於判決送達後廿日內向本院提出上訴狀。
~B法院書記官  王恬如
中      華      民      國    九十二    年    十一    月      三        日


司法院資訊處製作；財團法人民間司法改革基金會備份。
